臺灣雲林地方法院刑事判決
111年度訴字第56號
公  訴  人  臺灣雲林地方檢察署檢察官
被      告  林忠璨


上列被告因傷害案件，經檢察官提起公訴（110年度偵字第8313
號），於本院準備程序中，被告就被訴事實為有罪之陳述，經本
院合議庭裁定由受命法官獨任進行簡式審判程序，判決如下：
    主  文
林忠璨犯傷害罪，處有期徒刑肆月，如易科罰金，以新臺幣壹仟
元折算壹日。　　
    事  實
一、林忠璨於民國110年10月18日下午3時許，在其位於雲林縣四
    湖鄉中華路住處(地址詳卷)前，見其住處外之資源回收物品
    遭林孟宏任意扔擲，因而上前與林孟宏爭執，雙方一言不合
    ，林忠璨遂基於傷害之犯意，從資源回收物品中拿起1支長
    約65公分之廢棄拐杖朝林孟宏手部揮擊數下，致林孟宏受有
    左側第二掌骨開放性骨折疑肌腱斷裂、右肘及前臂擦挫傷等
    傷害。嗣經林孟宏報警查悉上情。
二、案經林孟宏訴由雲林縣警察局臺西分局報告臺灣雲林地方檢
    察署檢察官偵查起訴。　　
    理  由
一、認定犯罪事實所憑之證據及理由 
　  上開犯罪事實，業據被告林忠璨於警詢、偵訊及審判時坦承
    不諱（警卷第7頁至第10頁、偵卷第19頁至第21頁、本院卷
    第61頁、第68頁），並經證人即告訴人林孟宏證述在案（警
    卷第11頁至第13頁），且有中國醫藥大學北港附設醫院110
    年10月18日診斷證明書1份、現場及扣案物照片19張、監視
    器畫面擷圖2張在卷可稽（警卷第27頁至第39頁、偵卷第33
    頁），復有上開廢棄拐杖1支扣案可佐，足認被告之自白與
    事實相符，可信為真實。本案事證明確，被告犯行堪以認定
    ，應依法論科。
二、論罪科刑之理由
　㈠核被告所為，係犯刑法第277條第1項之傷害罪。被告毆打告
    訴人數下之行為，時間密接，地點相同，所侵害法益同一，
    足認係基於同一犯意，為達同一目的之密接行為，各行為之
    獨立性極為薄弱，依一般社會健全觀念，在時間差距上，難
    以強行分開，在刑法評價上，以視為數個舉動之接續施行，
    合為包括之一行為予以評價，較為合理，應論以接續犯之一
    罪。　
　㈡爰審酌被告因故與告訴人發生爭執而以上開方式傷害告訴人
    ，造成告訴人受有上開非輕之傷勢，所為不該。另衡及被告
    犯後坦承犯行，惟迄今未與告訴人達成和解賠償告訴人損害
    (經安排調解但被告、告訴人均未到場)，再參以被告前無刑
    事判決科刑紀錄，與其自陳國中畢業，為散工，尚需扶養父
    母等一切情狀(本院卷第70頁、第71頁)，量處如主文所示之
    刑，並諭知易科罰金之折算標準。　
三、沒收
　　被告犯上開傷害犯行所使用之扣案廢棄拐杖1支，原為被告
    母親所有，壞掉後丟在資源回收處，經被告陳述在卷(偵卷
    第19頁)，難認為被告所有，爰不予宣告沒收。　
據上論斷，應依刑事訴訟法第273條之1第1項、第299條第1項前
段，判決如主文。
本案經檢察官黃立宇提起公訴，檢察官黃立夫到庭執行職務。
中　　華　　民　　國　　111 　年　　3 　　月　　22　　日
                  刑事第二庭   法  官   黃麗竹 
以上正本證明與原本無異。 
如不服本判決應於收受判決後20日內向本院提出上訴書狀，並應
敘述具體理由；其未敘述上訴理由者，應於上訴期間屆滿後20日
內向本院補提理由書（均須按他造當事人之人數附繕本）「切勿
逕送上級法院」。
告訴人或被害人如不服判決，應備理由具狀向檢察官請求上訴，
上訴期間之計算，以檢察官收受判決正本之日起算。 
                               書記官   黃巧吟　　　　　
中　　華　　民　　國　　111 　年　　3 　　月　　22　　日
附錄本案論罪科刑法條全文：
中華民國刑法第277條
傷害人之身體或健康者，處5年以下有期徒刑、拘役或50萬元以
下罰金。犯前項之罪，因而致人於死者，處無期徒刑或7年以上
有期徒刑；致重傷者，處3年以上10年以下有期徒刑。